最高法院刑事裁定　　　　　　　　　 110年度台抗字第1763號
再 抗告 人　吳衍璊


上列再抗告人因違反毒品危害防制條例聲請再審案件，不服臺灣
高等法院中華民國110 年9 月1 日駁回抗告之裁定（110 年度抗
字第1334號），提起再抗告，本院裁定如下：
    主  文 
再抗告駁回。 
    理  由 
一、按聲請再審，由判決之原審法院管轄；判決在第三審確定者
    ，對於該判決聲請再審，除以第三審法院之法官有第420 條
    第1項第5款情形為原因者外，應由第二審法院管轄之；法院
    認為聲請再審之程序違背規定者，應以裁定駁回之，刑事訴
    訟法第426條第1項、第3項及第433條前段分別定有明文。又
    所謂原審法院，係指最後事實審之法院而言。
二、本件原裁定意旨略以：本件再抗告人吳衍璊（下稱再抗告人
    ）前因違反毒品危害防制條例案件，經臺灣新北地方法院（
    下稱新北地院）以101 年度訴字第806 號判決，論以販賣第
    一級毒品2 罪，各宣處有期徒刑15年6 月；轉讓第一級毒品
    1 罪，宣處有期徒刑1 年4 月，並定其應執行之刑為有期徒
    刑18年；再抗告人不服提起上訴，經原審法院實體審理後，
    以102 年度上訴字第1101號判決，撤銷第一審關於販賣第一
    級毒品及其所定應執行刑部分之科刑判決，改判仍論處再抗
    告人以幫助施用第一級毒品2 罪，各宣處有期徒刑1 年4 月
    ，另維持第一審論處再抗告人轉讓第一級毒品罪刑之判決，
    駁回再抗告人該部分之上訴，並合併定其應執行之刑為有期
    徒刑3 年6 月；再抗告人不服提起第三審上訴，經本院以10
    2 年度台上字第3701號判決認其上訴違背法律上之程式，從
    程序上駁回其第三審上訴而確定，有再抗告人前案紀錄表、
    前開判決在卷可稽，是本件102 年度上訴字第1101號確定判
    決之最後事實審法院為原審法院，依前開說明，本件再審之
    聲請對象既為原審法院之確定判決，再抗告人誤向第一審法
    院（即新北地院）聲請再審，於法自有未合，且屬不可補正
    之欠缺。因而認第一審（即新北地院110 年度聲再字第60號
    ）以再抗告人聲請再審之程序違背規定為由，駁回其再審之
    聲請並無不當，駁回再抗告人在第二審之抗告等旨。經核於
    法尚無不合。
三、本件再抗告意旨，並未具體指摘原裁定究有如何違法或不當
    之情形，徒以空泛之言詞，籲請證人及其他警、偵及法院相
    關人員坦白，並勘驗法院庭訊光碟錄音、原臨檢搜索之現場
    ，改判再抗告人無罪云云，指摘原裁定不當，其再抗告為無
    理由，應予駁回。
據上論結，應依刑事訴訟法第412條，裁定如主文。
中    華    民    國   110    年    10    月    28    日
                  刑事第二庭審判長法  官  林  勤  純  
                                  法  官  王  梅  英  
                                  法  官  莊  松  泉  
                                  法  官  吳  秋  宏  
                                  法  官  李  釱  任  
本件正本證明與原本無異
                                  書記官
中    華    民    國   110    年    11    月    4     日